# 房地产企业以项目对子公司出资的问题，急！谢谢！

提问人：wafer1344 时间：2022-10-24 00:10:19
陈版主，求救！A房地产公司全资持股B公司100%股权，现A公司拟将账面价值为 1 亿元的在建项目（含土地，A公司账面在开发成本核算），评估作价1.2亿元对B公司进行增资，请问，该行为是否应当按同一控制下企业合并进行处理？该交易过程不产生损益，B公司计入实收资本金额为A公司开发成本账面价值，增值部分计入资本公积？还是，该增资行为，应视同A公司销售货物确认收入？若确认收入的话，在后期转让B公司的股权后，是否会导致虚增收入？

回答人：chenyiwei
1 、在建项目本身不构成”业务“，故应按资产增资处理，对被增资的子公司B而言不属于企业合并，取得开发项目应以其评估值入账。但该部分评估增值在A的合并报表层面需抵销。
2 、对A公司而言，属于不具有商业实质的非货币性资产交换，应按该开发项目的账面价值转入对B的长投成本，不确认损益。